臺灣高等法院刑事判決　　　　　　　 100年度上訴字第1624號
上　訴　人　　　王莉莉
即　被　告
上列上訴人即被告因偽造文書案件，不服臺灣臺北地方法院一０
０年度易字第四九三號，中華民國一００年四月十四日第一審判
決（起訴案號：臺灣臺北地方法院檢察署九十九年度偵字第一六
００一號、第二０二六二號），提起上訴，本院判決如下：
    主  文
上訴駁回。
    理  由
一、依刑事訴訟法第三百五十條、第三百六十一條、第三百六十
    二條、第三百六十七條規定，不服地方法院之第一審判決而
    上訴者，須提出上訴書狀，並應敘述具體理由，為上訴必備
    之程式；其所提出之書狀未敘述上訴理由，或僅曾以言詞陳
    述上訴理由者，均應於上訴期間屆滿後二十日內補提理由書
    於第一審法院。第一審法院經形式審查，認逾期未補提上訴
    理由者，應定期間先命補正；逾期未補正者，為上訴不合法
    律上之程式，應以裁定駁回。倘已提出上訴理由，但所提非
    屬具體理由者，則由第二審法院以上訴不合法律上之程式，
    判決駁回。而所謂具體理由，必係依據卷內既有訴訟資料或
    提出新事證，指摘或表明第一審判決有何採證認事、用法或
    量刑等足以影響判決本旨之不當或違法，而構成應予撤銷之
    具體事由，始克當之（例如：依憑證據法則具體指出所採證
    據何以不具證據能力，或依憑卷證資料，明確指出所為證據
    證明力之判斷如何違背經驗、論理法則）；倘僅泛言原判決
    認定事實錯誤、違背法令、量刑失之過重或輕縱，而未依上
    揭意旨指出具體事由，即與第二審上訴制度旨在請求第二審
    法院撤銷、變更第一審不當或違法之判決，以實現個案救濟
    之立法目的不合（最高法院九十七年度台上字第八九二號判
    決參照）。亦即所謂具體上訴理由：(一)須指出原判決有不
    當或違法之處；(二)須依據卷內既有訴訟資料或提出新事實
    、新証據為具體指摘；(三)所指判決不當、違法情形須實際
    上存在；(四)所指判決不當、違法情形須足以構成撤銷原判
    決之理由。
二、上訴人即被告王莉莉上訴意旨略以：本案係王郁凱、王郁傑
    口頭同意其做業績，並由其付保費，受益人亦為渠父親，並
    未對當事人造成何損害，且其已遭保險公司懲處，敬請能減
    輕刑責等語。
三、經核，原判決以被告供承犯行，核與証人王郁凱、王郁傑、
    王忠誠指証情節大致相符，復有南山人壽公司之人身保險要
    保書、契約變更登記申請書、投資型保險要保書等在卷足按
    ，認被告本案犯行，事証明確，認事用法均無違誤。另以被
    告先後多次之偽造犯行，因刑法修正或依連續犯，或依數罪
    併罰，認計犯十八罪，並審酌被告素行良好、智識、家庭狀
    況，本案為求業績之動機，期間由被告自行負擔保約權義，
    對被害人之危害及已遭公司停職處分，犯後供承不諱等情，
    分別量處其宣告刑，另部分符減刑要件者，亦依減刑條例減
    刑後，定應執行有期徒刑五月。依本案原宣告刑計卅四月，
    然僅定應執行五月，顯已量以最輕刑。依本案被告與告訴人
    為姑姪關係，且原有口頭同意予業績，然因被告未逐件徵詢
    同意致生本案，及均自行給付保費，未致告訴人實質損害，
    告訴人併以其他家庭糾紛求償，致未能和解等情，前開定刑
    即尚無不妥。上訴人具狀泛以未對當事人造成損害，及已受
    公司懲處，請求從輕量刑云云上訴，暨未指出原判決有不當
    或違法之處；復未依據卷內既有訴訟資料或提出新事証為具
    體指摘，揆諸前揭規定說明，上訴人本案前開上訴指摘，難
    認屬具體上訴理由。乃本件上訴不合法律上程式，爰不經言
    詞辯論程序，逕予駁回。
四、據上論斷，應依刑事訴訟法第三百六十七條前段、第三百七
    十二條，判決如主文。
中    華    民    國   一○○  年   六   月    七    日
                  刑事第四庭審判長法  官  陳筱珮
                                  法  官  孫惠琳
                                  法  官  陳玉雲
以上正本證明與原本無異。
如不服本判決，應於收受送達後10日內向本院提出上訴書狀，其
未敘述上訴之理由者並得於提起上訴後10日內向本院補提理由書
（均須按他造當事人之人數附繕本）「切勿逕送上級法院」。
                                  書記官  陳豪達
中    華    民    國   100    年    6     月    9     日